臺灣臺中地方法院刑事判決
111年度易字第2336號
公  訴  人  臺灣臺中地方檢察署檢察官
被      告  張麗真


            盧靜怡



            劉駿榤


            蔡煒軍


            廖晏輝



            周卉琳



            蘇高楨


上列被告因妨害名譽案件，經檢察官聲請以簡易判決處刑（111
年度偵字第13111號），本院認不得以簡易判決處刑，改以通常
程序審理，判決如下：
    主    文
本件公訴不受理。
    理    由
一、公訴意旨如附件聲請簡易判決處刑書所載。
二、按告訴乃論之罪，告訴人於第一審辯論終結前，得撤回其告
    訴；又告訴經撤回者，法院應諭知不受理之判決，且得不經
    言詞辯論為之，刑事訴訟法第238條第1項、第303條第3款、
    第307條分別定有明文。
三、本件被告丙○○等7人因妨害名譽案件，經檢察官聲請以簡易
    判決處刑，認被告丙○○、戊○○係犯刑法第310條第2項之以散
    布文字犯誹謗罪，被告己○○、壬○○係犯刑法第309條第1項之
    公然侮辱罪，被告辛○○、丁○○、甲○○則係犯刑法第309條第1
    項之公然侮辱及第310條第2項之以散布文字犯誹謗罪，依同
    法第314條之規定，均須告訴乃論。茲因被告7人分別與告訴
    人庚○○達成和解，告訴人乃分別具狀撤回對被告7人之告訴
    ，有刑事撤回告訴狀及和解書各7份附卷為憑，揆諸前開說
    明，爰不經言詞辯論，逕為諭知不受理之判決。
據上論斷，應依刑事訴訟法第452條、第303條第3款、第307條，
判決如主文。
中　　華　　民　　國　　111 　年　　11　　月　　18　　日
                  刑事第四庭    法  官  李宜娟
以上正本證明與原本無異。
如不服本判決應於收受判決後20日內向本院提出上訴書狀，並應
敘述具體理由；其未敘述上訴理由者，應於上訴期間屆滿後20日
內向本院補提理由書（均須按他造當事人之人數附繕本）「切勿
逕送上級法院」。
告訴人或被害人如不服判決，應備理由具狀向檢察官請求上訴，
上訴期間之計算，以檢察官收受判決正本之日起算。
                               書記官  楊子儀
中　　華　　民　　國　　111 　年　　11　　月　　18　　日
【附件】
臺灣臺中地方檢察署檢察官聲請簡易判決處刑書
                                    111年度偵字第13111號
　　被　　　告　丙○○　女　53歲（民國00年00月00日生）
　　　　　　　　　　　　住臺中市○○區○○○○街00號2樓
　　　　　　　　　　　　　之2
　　　　　　　　　　　　國民身分證統一編號：Z000000000號
　　　　　　　　辛○○　女　47歲（民國00年0月0日生）
　　　　　　　　　　　　住臺東縣○○市○○路00巷00號
　　　　　　　　　　　　國民身分證統一編號：Z000000000號
　　　　　　　　戊○○　男　30歲（民國00年00月0日生）
　　　　　　　　　　　　住苗栗縣○○鄉○○村○○00○0號
　　　　　　　　　　　　國民身分證統一編號：Z000000000號
　　　　　　　　己○○　男　59歲（民國00年0月00日生）
　　　　　　　　　　　　住新北市○○區○○街00號
　　　　　　　　　　　　國民身分證統一編號：Z000000000號
　　　　　　　　丁○○　男　41歲（民國00年0月00日生）
　　　　　　　　　　　　住臺中市○○區○○路0段00巷0號
　　　　　　　　　　　　居臺中市○區○○街00巷00號
　　　　　　　　　　　　國民身分證統一編號：Z000000000號
　　　　　　　　甲○○　女　52歲（民國00年00月00日生）
　　　　　　　　　　　　住臺中市○區○○○街00號4樓之1
　　　　　　　　　　　　居臺中市○○區○○○路000號14樓
　　　　　　　　　　　　　之3
　　　　　　　　　　　　國民身分證統一編號：Z000000000號
　　　　　　　　壬○○　男　51歲（民國00年0月0日生）
　　　　　　　　　　　　住南投縣○○市○○路0段000號
　　　　　　　　　　　　國民身分證統一編號：Z000000000號
上列被告等因妨害名譽案件，業經偵查終結，認為宜聲請以簡易
判決處刑，茲將犯罪事實及證據並所犯法條分敘如下：
　　　　犯罪事實
一、丙○○、辛○○、戊○○、己○○、丁○○、甲○○、壬○○於附表所載時
    間，見附表所載網路媒體刊登有關庚○○（原名：鄭家純；藝
    名；雞排妹）之新聞後，竟分別基於公然侮辱及意圖散布於
    眾，基於以散布文字犯誹謗等犯意，於附表所載時間，使用
    附表所載網路社群平台，在該等新聞下方之不特定人均可見
    聞之公開留言區，發表有關庚○○之侮辱或誹謗留言，以此方
    式公然侮辱庚○○，且指摘足以毀損庚○○名譽之事。
二、案經庚○○委由王啓任律師告訴及臺中市政府警察局大雅分局
    報告偵辦。
　　　　證據並所犯法條
一、認定犯罪事實所憑之證據：
（一）被告丙○○、辛○○、戊○○、己○○、丁○○、甲○○、壬○○於警詢
      中之供述。
（二）告訴人庚○○以告訴狀所為之指訴、告訴代理人王啓任律師
      於警詢中之指訴。
（三）被告7人之個人臉書網頁擷圖、附表所載網路新聞及被告7
      人留言之網頁擷圖。
（四）綜上，足認被告7人所述與事實相符，本案事證明確，被
      告7人犯嫌均已堪認定。
二、論罪法條：
（一）核被告丙○○、戊○○所為，係犯刑法第310條第2項之以散布
      文字犯誹謗罪嫌。
（二）核被告己○○、壬○○所為，係犯刑法第309條第1項之公然侮
      辱罪嫌。
（三）核被告辛○○、丁○○、甲○○所為，係犯刑法第309條第1項之
      公然侮辱及第310條第2項之以散布文字犯誹謗罪嫌。被告
      辛○○、丁○○、甲○○以一行為同時觸犯上開數罪，為想像競
      合犯，請從一重以散布文字犯誹謗罪處斷。
三、依刑事訴訟法第451條第1項聲請逕以簡易判決處刑。
　　此　致
臺灣臺中地方法院
中　　華　　民　　國　 111　　年　　7 　　月　　21　　日
　　　　　　　　　　　　　　  檢  察  官　乙○○
附表
編號 留言人 時間 （民國） 留言之新聞網站 留言內容 1 丙○○ 110年7月15日夜間某時 「ETtoday星光雲」臉書粉絲專頁 「雞排妹最會裝了明明就是搶人家的男朋友明明就是小三還那麼會裝裝無辜」 2 辛○○ 110年7月15日某時 「好事多俱樂部」臉書粉絲專頁 「因為他馬的政府三讀通過通姦無罪啊，狗男女才可以明目張膽的亂來，要怪就乖那些無恥無德無腦的執政黨吧，人不要臉天下無敵的概念!」 3 戊○○ 同上 同上 「馬的肉體砲友就肉體砲友這麼雞排的人男人的最好會跟他心靈交流」 4 己○○ 110年7月14日某時 「中時新聞網」臉書粉絲專頁 「道德淪喪到這麼不要臉！天下無敵臭雞排魅！」 5 丁○○ 110年7月間某時 「鏡週刊」臉書粉絲專頁 「裝什麼清純還不是一樣賤真的是鮑鮑換包包而已」 6 甲○○ 110年7月間某時 同上 「這雞排還冤枉歌星性騷擾她，真的臉皮厚到眼鏡蛇咬不下去了，明目張膽的妓女，早就北港香爐了，裝什麼清純，真噁心；這塊雞排早就被用爛了，敢吃的還不少，不怕嘴爛」 7 壬○○ 110年7月間某時 「中時新聞網」臉書粉絲專頁 「去他媽的給狗幹」